臺灣臺中地方法院民事判決
111年度訴字第1777號
原      告  蕭芬雯  
訴訟代理人  張嘉育律師
被      告  王合韻即王鈺涵

上當事人間損害賠償事件，本院於民國111年9月15日言詞辯論終
結，判決如下：
    主      文
被告應給付原告新臺幣壹拾萬元，及自民國一一一年七月八日起
至清償日止，按年息百分之五計算之利息。
原告其餘之訴駁回。
訴訟費用由被告負擔十分之一，餘由原告負擔。
本判決得假執行，被告以新臺幣壹拾萬元供擔保後得免為假執行
。
原告其餘假執行之聲請駁回。
    事實及理由
甲、程序方面：
一、按因侵權行為涉訟者，得由行為地之法院管轄；被告住所、
    不動產所在地、侵權行為地或其他據以定管轄法院之地，跨
    連或散在數法院管轄區域內者，各該法院俱有管轄權，民事
    訴訟法第15條第1項及第21條分別定有明文。本件原告主張
    被告不法侵害其配偶身分法益權利，應負損害賠償責任等情
    ，依其主張之事實，被告所涉侵權行為地位在臺中市區，揆
    諸上開規定，被告之住所雖非在本院轄區，惟上述侵權行為
    地既在本院管轄範圍內，關於本件訴訟，本院自有管轄權。
二、被告經合法通知，未於言詞辯論期日到場，核無民事訴訟法
    第386條所列各款情形，依原告之聲請，由其一造辯論而為
    判決。
乙、實體方面：
壹、原告主張：原告與訴外人即原告配偶廖士賢於民國102年5月
    20日結婚，後被告與廖士賢在臺中紫爵酒店相識，二人為男
    女朋友關係交往時，皆在被告青海路家樂福附近租屋處見面
　　，廖士賢定期每月給付約平均新臺幣（下同）10萬元不等之
    金錢予被告。被告明知廖士賢為有婦之夫，仍與廖士賢為男
    女朋友之交往，甚至接受金錢餽贈，確過從甚密，顯已逾越
    一般友人間之交往份際，對原告與廖士賢間之婚姻生活維持
    產生嚴重衝擊及破壞，已故意侵害原告與廖士賢間夫妻婚姻
    生活圓滿，且已逾社會一般通念所能容忍之範圍，達於破壞
    他人婚姻共同生活之圓滿安全及幸福之程度，加以被告與廖
    士賢於辛苦接受原告人工受孕之際，持續交往，令原告深受
    打擊，對原告心理造成嚴重傷害，爰依民法第184條、第195
    條第1、3項規定，請求被告損害賠償。並聲明：㈠被告應給
    付原告100萬元，及自起訴狀繕本送達翌日起至清償日止，
    按年息5%計算之利息。㈡願供擔保請准宣告假執行。
貳、被告經合法通知，均未於言詞辯論期日到場，亦未提出書狀
    作何聲明或陳述。
參、本院之判斷：
一、原告主張之上開事實，業據其提出與所述相符之被告與廖士
    賢LINE對話擷圖、被告製作之支出明細、廖士賢申設之華南
    銀行帳號000000000000帳戶存摺封面及內頁、被告申設之玉
    山銀行彰化分行帳號0000000000000帳戶封面在卷可稽（本
    院卷第23至45、79至129、157至187頁）。被告對於原告主
    張之上開事實，已於相當時期受合法之通知，未於言詞辯論
    期日到場陳述，亦未提出書狀爭執，依民事訴訟法第280條
    第3項準用同條第1項之規定，視同自認，堪信原告主張之事
    實為真。
二、按因故意或過失，不法侵害他人之權利者，負損害賠償責任
    ；故意以背於善良風俗之方法，加損害於他人者亦同；不法
    侵害他人基於父、母、子、女或配偶關係之身分法益而情節
    重大者，被害人雖非財產上之損害，亦得請求賠償相當之金
    額；民法第184條第1項、第195條第1項、第3項分別定有明
    文。而所謂身分權，指基於特定身分而發生的權利。所謂配
    偶權，指配偶間因婚姻而成立以互負誠實義務為內容的權利
    ，屬於身分權之一種。又婚姻係以夫妻之共同生活為其目的
    ，配偶應互相協力保持其共同生活之圓滿安全及幸福，而夫
    妻互守誠實，係為確保其共同生活之圓滿安全及幸福之必要
    條件，故應解為配偶因婚姻契約而互負誠實之義務，配偶之
    一方行為不誠實，破壞共同生活之圓滿安全及幸福者，即為
    違反因婚姻契約之義務，而侵害他方基於配偶關係應受保護
    之身分法益(最高法院55年台上字第2053號判決意旨參照)。
    惟配偶權之範圍，依上說明應不以此為限，凡逾越婚姻誠實
    義務之行為，諸如與配偶以外之人同宿一室、摟抱、親吻或
    其他等行為，依社會一般通念，足以破壞夫妻共同生活圓滿
    及幸福，而有違婚姻關係配偶間應負之誠實義務者，均屬之
    。因此，如於明知對方為有配偶之人前提下，仍與對方於情
    感上糾葛不清，發生親密往來接觸，顯將使他方配偶情感深
    受打擊，動搖對方家庭生活之圓滿安全與幸福，即屬故意以
    背於善良風俗之方法，加損害於對方配偶之配偶權，且屬情
    節重大，對於他方之配偶自應構成侵權行為，並不以有通姦
    或相姦行為為必要。
三、查被告於原告與廖士賢之婚姻存續期間，與廖士賢交往，依
    被告與廖士賢間之LINE對話擷圖中復有「我把我的零用錢撥
    一半給你」、「因為我們最近很少出門吃飯」、「好久好久
    沒有抱你了勒」之文字，已逾越一般普通朋友之往來互動，
    廖士賢復以金錢轉匯予被告，供被告製作支出明細花用，顯
    見二人相處模式親密，悖於社會一般通念，非一般婚姻配偶
    所能容忍，是被告之行為顯足以破壞原告與廖士賢間之婚姻
    關係所應保持之信任、共同生活圓滿及安全幸福，自屬侵害
    原告基於配偶關係之身分法益，並足令原告精神上受有相當
    痛苦而情節重大，而對原告構成侵權行為，則原依侵權行為
    之法律關係，請求被告負非財產上之損害賠償責任，即屬有
    據。
四、再被害人受有非財產上損害，請求加害人賠償相當金額之慰
    撫金時，法院對於慰撫金之量定，應斟酌實際加害情形所造
    成之影響、被害人痛苦之程度、兩造之身分、地位、經濟情
    形及其他各種狀況，以核定相當之數額（最高法院51年台上
    字第223號判決參照）。又人格權遭遇侵害時，其慰撫金之
    賠償核給標準，與財產上損害之計算不同，而應斟酌雙方身
    分、資力與加害程度及其他各種情形核定相當之數額。查，
    被告侵害原告配偶權之行為既已認定，原告請求慰撫金即有
    理由。本院審酌本件事實經過、兩造關係、經濟、學歷、家
    庭狀況、名下財產（見證物袋內電子稅務閘門資料、個人戶
    籍資料查詢結果，個資不於判決揭露）等一切情狀，認慰撫
    金以10萬元為適當，應予准許，原告逾此部分請求，尚屬無
    據，應予駁回。
五、按給付有確定期限者，債務人自期限屆滿時起，負遲延責任
    。給付無確定期限者，債務人於債權人得請求給付時，經其
    催告而未為給付，自受催告時起，負遲延責任。其經債權人
    起訴而送達訴狀，或依督促程序送達支付命令，或為其他相
    類之行為者，與催告有同一之效力，民法第229條第1項及第
    2項定有明文。又遲延之債務，以支付金錢為標的者，債權
    人得請求依法定利率計算之遲延利息，但約定利率較高者，
    仍從其約定利率，應付利息之債務，其利率未經約定，亦無
    法律可據者，週年利率為5%，民法第233條第1項及第203條
    亦有明文。查，本件原告對被告之侵權行為損害賠償請求權
    ，核屬無確定期限之給付，既經原告起訴而送達訴狀，且本
    件起訴狀繕本於111年6月27日寄存送達被告住所所在之彰化
    縣警察局彰化分局大埔派出所，至111年7月7日生送達效力
    ，有送達證書可參（本院卷第63、75頁）。從而，原告請求
    被告給付10萬元及自111年7月8日起至清償日止，按年息5%
    計算之法定遲延利息，自屬有據。
六、綜上所述，原告依侵權行為法律關係，請求被告給付10萬元
    ，及自民國111年7月7日起至清償日止，按年息5%計算之利
    息，為有理由，應予准許。逾此範圍之請求，則無理由，應
    予駁回。
七、本件所命被告給付之金額未逾50萬元，爰依民事訴訟法第38
    9條第1項第5款之規定，依職權為假執行之宣告，原告就此
    部分所為供擔保假執行之聲請，僅在促使本院發動職權，無
    庸另為准駁之裁判。本院並依職權酌定相當之擔保金額，准
    被告供擔保後得免為假執行。至原告敗訴部分，其假執行之
    聲請即失其依據，應併予駁回。
肆、據上論結，本件原告之訴為一部有理由、一部無理由，依民
    事訴訟法第385條第1項前段、第79條、第389條第1項第5款
    、第392條第2項之規定，判決如主文。
中　　華　　民　　國　　111 　年　　10　　月　　6 　　日
                  民事第五庭    法  官  林秀菊
正本係照原本作成。
如對本判決上訴，須於判決送達後20日內向本院提出上訴狀。如
委任律師提起上訴者，應一併繳納上訴審裁判費。
中　　華　　民　　國　　111 　年　　10　　月　　6 　　日
                                書記官  黃鴻鑑